臺灣板橋地方法院刑事判決　　　　　　　95年度易字第2209號
公　訴　人　臺灣板橋地方法院檢察署檢察官
被　　　告　甲○○
　　　　　　　　　（現於臺灣臺北監獄臺北分監另案執行中）
上列被告因竊盜案件，經檢察官提起公訴（九十五年度偵字第二
三九三０號），被告於準備程序進行中，就被訴犯罪事實為有罪
之陳述，本院告知簡式審判程序之旨，並聽取其與公訴人之意見
後，經合議庭裁定由受命法官獨任進行簡式審判程序審理後，判
決如下：
    主  文
甲○○結夥三人以上毀壞安全設備踰越門扇於夜間侵入住宅竊盜
，累犯，處有期徒刑捌月。
    事實
一、甲○○前於民國九十年間因竊盜案件，經本院以九十年度重
    簡字第一四七五號刑事簡易判決處拘役七十日，並得易科罰
    金確定，嗣於九十一年六月十二日易科罰金執行完畢；又於
    九十一年間因竊盜等案件，經本院以九十二年度訴緝字第九
    三號刑事判決處應執行有期徒刑八月，並得易科罰金確定，
    嗣於九十二年七月三十一日易科罰金執行完畢；復於九十三
    年間因搶奪案件，經本院以九十三年度訴字第六十四號刑事
    判決處有期徒刑十月確定，嗣於九十四年六月三十日縮刑期
    滿執行完畢出監。詎其猶不知悔改，與阮建清及李治維（上
    開二人業經本院以九十五年度易字第一二九三號刑事判決分
    別處有期徒刑八月及六月確定），於九十五年五月二十一日
    夜間凌晨零時許，由李治維騎乘車牌號碼ＧＫＮ─○四二號
    機車，阮建清及甲○○共乘阮建清所有之車牌號碼ＧＩＱ─
    一四二號機車，行經臺北縣蘆洲市○○街十五巷三號之五層
    樓（為四樓頂樓加蓋）建物，見該棟建物一樓大門未關且五
    樓並無燈光，認該處無人在家有機可乘，竟共同基於意圖為
    自己不法所有之犯意聯絡，結夥三人，在上址五樓（起訴書
    誤為四樓）乙○○住處門口，先由李治維持該處撿拾未扣案
    之棍子一支（尚無證據證明係足以危害人之生命、身體、健
    康安全，可供兇器使用之物）交予阮建清持之撬開破壞該大
    門門鎖安全設備（毀損部分未據告訴）後，李治維即在旁把
    風，阮建清及甲○○開啟而踰越大門侵入前開乙○○住宅內
    搜尋財物，因而竊得ＤＶＤ放映機及錄放影機各一台，得手
    後，渠等正欲離去之際，適遇乙○○返家，阮建清及甲○○
    遂將前開竊得之物放置地面後徒步趁隙逃離，李治維則因躲
    避不及先行藏匿於乙○○前開住處隔鄰樓頂，然仍遭到場處
    理員警查獲，並扣得阮建清遺留於現場之前開車牌號碼ＧＩ
    Ｑ─一四二號機車，始查悉上情。
二、案經臺北縣政府警察局蘆洲分局報告臺灣板橋地方法院檢察
    署檢察官偵查起訴。
    理  由
壹、程序方面：本件被告甲○○所犯係死刑、無期徒刑、最輕本
    刑五年以上有期徒刑以外之罪，其於準備程序就前揭被訴事
    實為有罪之陳述，經法官告知簡式審判程序之旨，並聽取其
    與公訴人之意見後，本院認無不得或不宜改依簡式審判程序
    進行之處，爰依刑事訴訟法第二百七十三條之一第一項、第
    二百八十四條之一之規定，由本院合議庭裁定本件由受命法
    官獨任進行簡式審判程序，合先敘明。
貳、實體方面：
一、上揭事實，業據被告甲○○於本院訊問時坦承不諱，核與共
    同被告阮建清及李治維於警詢、偵訊及本院訊問時供述，及
    被害人乙○○於警詢指訴之情節相符，並有車籍資料作業詳
    細畫面查詢資料、現場相片在卷可參。是被告前開自白應與
    事實相符，足堪採信。故本件事證明確，被告犯行可以認定
    ，應予依法論科。
二、論罪科刑部分：
(一)、法律修正後之適用：按行為後法律有變更者，適用行為時之
    法律。但行為後之法律有利於行為人者，適用最有利於行為
    人之法律，刑法第二條第一項定有明文，此條規定乃與刑法
    第一條罪刑法定主義契合，而貫徹法律禁止溯及既往原則，
    係規範行為後法律變更所生新舊法律比較適用之準據法，是
    刑法第二條本身雖經修正，但刑法第二條既屬適用法律之準
    據法，本身尚無比較新舊法之問題，應一律適用裁判時之現
    行刑法第二條規定以決定適用之刑罰法律，先予辨明。又以
    本次刑法修正之比較新舊法，應就罪刑有關之共犯、未遂犯
    、想像競合犯、牽連犯、連續犯、結合犯，以及累犯加重、
    自首減輕暨其他法定加減原因（如身分加減）與加減例等一
    切情形，綜其全部罪刑之結果而為比較，且從刑附屬於主刑
    ，除法律有特別規定者外，依主刑所適用之法律，最高法院
    九十五年五月二十三日九十五年度第八次刑庭會議決議可資
    參照。經查：
１、刑法第二十八條關於共犯之規定，由原條文：「二人以上共
    同實施犯罪之行為者，皆為正犯」，修正為：「二人以上共
    同實行犯罪之行為者，皆為正犯」，揆諸本條之修正理由係
    為釐清陰謀共同正犯、預備共同正犯、共謀共同正犯是否合
    乎本條規定之正犯要件，而本件被告與阮建清、李治維屬實
    行犯罪行為之正犯，則適用新、舊法第二十八條規定論擬，
    對被告並無不利。
２、刑法第四十七條關於累犯之規定，由原條文：「受有期徒刑
    之執行完畢，或受無期徒刑或有期徒刑一部之執行而赦免後
    ，五年以內再犯有期徒刑以上之罪者，為累犯，加重本刑至
    二分之一。」，修正後為刑法第四十七條第一項規定：「受
    徒刑之執行完畢，或一部之執行而赦免後，五年以內故意再
    犯有期徒刑以上之罪者，為累犯，加重本刑至二分之一。」
    ，是本案被告有如事實欄所述之前科及刑之執行情形，其於
    有期徒刑執行完畢，五年以內故意再犯本件有期徒刑以上之
    罪，不論依新、舊法規定，均應論以累犯，比較新、舊法結
    果，對被告並無有利或不利之情形。
３、綜上所述，揆諸前揭最高法院決議及修正後刑法第二條第一
    項前段、後段規定之「從舊、從輕」原則，自應全部適用被
    告行為時之法律，即修正前刑法之規定予以論處。
(二)、按門鎖係客觀上用以防盜之安全設備之一種，共犯阮建清於
    夜間持未扣案之棍子一支撬開破壞被害人乙○○住處大門門
    鎖安全設備後，由共犯李治維在旁把風，共犯阮建清及被告
    甲○○開啟大門侵入被害人乙○○住宅內竊取財物之行為，
    核其所為，係犯刑法第三百二十一條第一項第一款、第二款
    、第四款之結夥三人以上毀壞安全設備踰越門扇於夜間侵入
    住宅竊盜罪。檢察官起訴書漏未審酌被告破壞被害人乙○○
    住處大門門鎖安全設備後進入行竊之事實，僅論以刑法第三
    百二十一條第一項第一、四款之結夥三人以上於夜間侵入住
    宅竊盜罪，容有未洽，惟此破壞安全設備之加重條件，與原
    起訴結夥三人於夜間侵入住宅竊盜罪部分有實質上一罪關係
    ，為起訴效力所及，本院自應併予審判，附此敘明。又被告
    與阮建清與李治維間，就本件竊盜犯行有犯意聯絡及行為分
    擔，應依修正前刑法第二十八條之規定，論以共同正犯。復
    查，被告於九十三年間因搶奪案件，經本院以九十三年度訴
    字第六十四號刑事判決處有期徒刑十月確定，嗣於九十四年
    六月三十日縮刑期滿執行完畢出監在案，此有臺灣高等法院
    被告前案紀錄表乙份在卷可稽，是其於有期徒刑執行完畢後
    再犯本件有期徒刑以上之罪，為累犯，應依修正前刑法第四
    十七條規定，加重其刑。爰審酌被告有事實欄所載之前科，
    此有上開紀錄表可參，竟仍再為本件竊盜犯行，顯未知悔改
    ，然犯後坦承犯行，態度尚可，及共犯阮建清、李治維業經
    本院以九十五年度易字第一二九三號刑事判決分別處有期徒
    刑八月及六月在案，此有上開判決書乙份在卷供參，暨審酌
    被告之智識程度、犯罪動機、目的、手段、所生危害等一切
    情狀，量處如主文所示之刑，以資懲儆。
(三)、至共犯阮建清持以供本件行竊所用未扣案之棍子一支，非被
    告或共犯阮建清或李治維所有，且非屬違禁物，及扣案車號
    ＧＩＱ─一四二號機車一輛，雖係共犯阮建清所有，然尚非
    供本件竊盜犯罪所用之物，均爰不宣告沒收，併此敘明。
據上論斷，應依刑事訴訟法第二百七十三條之一第一項、第二百
九十九條第一項前段，刑法第二條第一項前段、（修正前）第二
十八條、第三百二十一條第一項第一款、第二款、第四款、（修
正前）第四十七條，判決如主文。
本案經檢察官彭聖斐到庭執行職務。
中　　華　　民　　國　　96　　年  　2 　　月　　1 　　日
  　　　　　　　　刑事第六庭法　官  饒金鳳
以上正本證明與原本無異。
如不服本判決，應於判決送達後十日內，向本院提出上訴狀。
                            書記官  王春森
中　　華　　民　　國　　96　　年　　2 　　月　　1 　　日
附錄本案論罪科刑法條全文：
中華民國刑法第三百二十條第一項：
犯竊盜罪而有左列情形之一者，處六月以上、五年以下有期徒刑
：
一、於夜間侵入住宅或有人居住之建築物、船艦或隱匿其內而犯
    之者。
二、毀越門扇、牆垣或其他安全設備而犯之者。
三、攜帶兇器而犯之者。
四、結夥三人以上而犯之者。
五、乘火災、水災或其他災害之際而犯之者。
六、在車站或埠頭而犯之者。
